# 求助陈版，关于有限公司到股份公司过渡期亏损由原股东承担的实务操作问题

提问人：无言的纯牛奶 时间：2017-08-12 16:53:22
有限公司到股份公司过渡期亏损 净资产折股的验资报告上的常规要求，“根据发起人协议，自变更基准日（股改审计报告截止日）
起至贵公司（筹）注册成立之日止，有限公司开展经营活动所产生的收益将留存于贵公司（筹），由全体发起人按照股份比例共同享有或承担。此期间经营亏损（非季节性）或其他原因导致净资产减少，由发起人按比例补足。” 问题：过渡期内，子公司的亏损算不算呢？因为单体报表上不体现这个。 遇到个实例：子公司过渡期亏损，如果按照股份公司成立时点来看子公司净资产的话，肯定比母公司股改时点（也就净资产折股的基准日时点）低，因为其他资产没有大的增值的部分的可能，那对应的长投就有减值的可能。 严格来说，这部分减值是要在长投体现的，但是毕竟是暂时的，不是持续性的，预计未来盈利能力尚可，可以考虑不计提减值。但目前属于特殊期间。如何处理较为妥当？ 假设简单处理的话，就可以理解为，视同子公司从长远来看不会减值，那过渡期也就不用考虑子公司的亏损， 只考虑母公司单体亏损，有限公司的原股东需按照持股比补足母公司过渡期亏损？ 请问规范的处理方法是怎么样的？

回答人：chenyiwei
理论上，如果子公司的亏损是暂时性的，不代表该股权已经减值，则发起人可以对子公司的亏损不予以补足。当然也不排除基于谨慎原则的考虑予以补足，在收到补足款项时计入资本公积。

提问人：无言的纯牛奶 时间：2017-08-13 09:21:19
谢谢陈版的解答，我比较认同您的观点。 补充一下实际背景，恰巧该股份公司营业执照变更日期为 7 月 13 日（一般以此为股份公司成立日期），新三板挂牌申报报告基准日是 630 ，正好涵盖了股份公司的过渡期，是否对子公司归母的亏损补亏？ 现在项目组内有争议，大致有几种意见： 一、尚未到股份公司营业执照变更日期，是否应该在营业执照变更日考虑补足净资产及补足金额，如果这样考虑，应该属于期后事项披露了， 630 报表中不应该就该过渡期亏损做任何账务处理，仅在期后事项中披露。 二、应该在 630 时点确认截止到 630 过渡期的亏损额，包括子公司的归母亏损。理由是，如果不确认，那申报时点净资产是不完整的，对申报报告的影响较大。至于630-713之间的盈利情况，可以再在期后事项中延续披露。由于已过 630 时点，故应弥补的亏损额，在 630 时点应补做，借：其他应收款-股东，贷：资本公积，待申报前由股东补足。并在申报报告中披露。 基于目前监管层从严的考虑，请问，您比较倾向于哪种处理方式呢？

回答人：chenyiwei
如果确定这部分金额应由原股东补足的，则你说的第二种方法较合理。